臺灣臺中地方法院行政訴訟判決
110年度交字第472號
原      告  蘇林珮蓁

被      告  臺中市交通事件裁決處
                      設臺中市○○區○○○路00號
代  表  人  黃士哲    住同上
訴訟代理人  黃曉妍律師
上列當事人間交通裁決事件，原告不服被告民國110年10月15日
中市裁字第68-GDH201073號裁決及110年10月18日中市裁字第68-
GDH201100號裁決，提起行政訴訟，本院判決如下：
    主  文
原告之訴駁回。
訴訟費用新臺幣參佰元由原告負擔。
    事實及理由
一、程序事項：按行政訴訟法第237 條之7 規定，交通裁決事件
    之裁判，得不經言詞辯論為之。本件屬交通裁決事件，依兩
    造所述各節及卷內資料其事證已臻明確，本院認無經言詞辯
    論之必要，爰不經言詞辯論而為判決。
二、事實概要：原告所有號牌AUR-0889號自用小客車(下稱系爭
    車輛），於民國110年1月31日13時46分，行經臺中市和平區
    雪山路(中專1線)14.5公里處，因「非遇突發狀況，在行駛
    中於車道暫停」及「非遇突發狀況，在行駛中於車道暫停(
    處車主)」之違規行為，遭民眾於110年2月4日檢具事證檢舉
    ，經臺中市政府警察局和平分局（下稱舉發機關）員警認定
    該車違反道路交通管理處罰條例第43條第1項第4款及第43條
    第4項之規定，遂逕行對車主即原告掣開第GDH201073、GDH2
    01100號共2份舉發違反道路交通管理事件通知單。原告未於
    到案期限檢具事證及應歸責人相關資料，向被告告知應歸責
    人，被告即依道路交通管理處罰條例第85條第4項規定，推
    定原告有過失，並依道路交通管理處罰條例第85條第1項後
    段「仍依本條例各該違反條款規定處罰」之規定，續於110
    年10月18日分別以中市裁字第68-GDH201073、68-GDH201100
    號共2份裁決書（下稱原處分一、二），依道路交通管理處
    罰條例第43條第1項第4款、第63條第1項第3款、第43條第4
    項前段及「違反道路交通管理事件統一裁罰基準表」之規定
    ，按逾到案期限60日以上之基準，裁處原告第4階段罰鍰新
    臺幣（下同）24,000元，記違規點數3點，並應參加道路交
    通安全講習及吊扣汽車牌照3個月。經被告重新審查後，確
    認原告於法定期限內起訴，依「違反道路交通管理事件統一
    裁罰基準及處理細則」第66條第2項規定，依其裁判處理之
    ，乃刪除主文二關於不繳送汽車牌照文字記載部分，並送達
    原告。
三、原告主張略以：因道路中央掉落枯木無法前行，而停車移除
    等語，並聲明：原處分一、二撤銷，訴訟費用由被告負擔。
四、被告答辯則以：
  ㈠本件應適用之法律依據為道路交通管理處罰條例第43條第1項
    第4款及第4項前段、第63條第1項及第3款、第24條第1項第3
    款、第7條之1第、85條第1項、道路交通安全規則第91條第1
    項第3款、第94條第2項等規定。
  ㈡從上揭資料顯示，系爭車輛於上揭時地，在前方無突發狀況
    下，行駛途中突然煞車減速暫停，阻擋他車行駛，原告雖主
    張當時前方有枯木阻擋在前，惟依前揭影片顯示，當時系爭
    車輛駕駛下車後並無走至其車前方移除枯木，反而係走向後
    方與該車駕駛爭執，難認有緊急危險或前方突發狀況發生，
    認系爭車輛之行為已超乎一般用路人之合理預期，破壞交通
    秩序，已該當「道交條例」第43條第1項第4款之要件，自應
    受罰。
  ㈢另審酌原告為汽車所有人，對於系爭車輛有保管注意、篩選
    管控駕駛人、擔保其車輛合於交通管理規範之義務，竟恣意
    為前揭之違規行為，顯有故意過失，被告另依「道交條例」
    第43條第4項及「違反道路交通管理事件統一裁罰基準表」
    之規定，裁處原告吊扣汽車牌照3個月，亦無違誤等語，並
    聲明：原告之訴駁回，訴訟費用由原告負擔。
五、本院之判斷：
  ㈠按「汽車除遇突發狀況必須減速外，不得任意驟然減速、煞
    車或於車道中暫停。前車如須減速暫停，駕駛人應預先顯示
    燈光或手勢告知後車，後車駕駛人應隨時注意前車之行動。
    」、「汽車駕駛人，駕駛汽車有下列情形之一者，處新臺幣
    6 千元以上2 萬4 千元以下罰鍰，並當場禁止其駕駛：四、
    非遇突發狀況，在行駛途中任意驟然減速、煞車或於車道中
    暫停。」、「汽車駕駛人有第1 項第1 款至第4 款或前項行
    為者，並吊扣該汽車牌照3 個月；…。」，道路交通安全規
    則第94條第2 項、道路交通管理處罰條例第43條第1 項第4
    款、第4 項定有明文。
  ㈡查本件如事實概要所述之情事，有舉發機關第GDH201073、GD
    H201100號舉發違反道路交通管理事件通知單、舉發機關110
    年10月26日中市警和分交字第1100014065號函、檢舉民眾行
    車紀錄器擷圖、原處分一暨送達證書、原處分二暨送達證書
    、違規資料查詢、送達資料查詢、汽車車籍查詢、駕駛人基
    本資料、採證光碟等資料附卷可稽（見本院卷第51-53、61-
    63、69-87頁），堪信為真實。
　㈢經查，本院勘驗調查舉發機關提供之採證光碟，製成勘驗筆
    錄附卷為證（見本院卷第91頁），勘驗結果為：㈠檢舉民眾
    前方行車紀錄器畫面時間2021/01/31 13：44：56時至13：4
    5：15時檢舉民眾車輛(下稱該車)行駛於臺中市和平區雪山
    路(中專1線)，當時該車左側大棟派出所前，13：45：16時
    至13：46：55時當時號牌AUR-0889號自用小客車(下稱系爭
    車輛)從該車左側超越該車，行駛於該車前方，行駛一段距
    離後，系爭車輛突然暫停，駕駛下車走向該車駕駛座交談。
    ㈡檢舉民眾後方行車紀錄器畫面時間2021/01/31 13：41：25
    時至13：45：31時檢舉民眾車輛(下稱該車)行駛於臺中市和
    平區雪山路(中專1線)，系爭車輛行駛於該車後方，系爭車
    輛行經大棟派出所不久，系爭車輛即從該車左側超越該車。
  ㈣依上開勘驗結果可知，該車行駛於臺中市雪山路（中專1線）
    時，系爭車輛由該車左後方插入該車前方，並於行駛一段路
    後，暫停於車道上，系爭車輛駕駛下車走向該車等情。依前
    揭道路交通管理處罰條例第43條第1 項第4款規定以觀，其
    立法意旨乃在於駕駛人若恣意驟然減速，將導致後方之車輛
    應變不及而造成追撞，是除非遇有突發狀況影響行車動線而
    不得不然，否則依法即嚴禁驟然減速或暫停，亦即上開規範
    目的乃在於使駕駛人能合理預期他方之行車動態，俾能有充
    分之時間應變，避免因無預期於車道中暫停導致其他駕駛人
    因反應不及而失控，或因亦猝然減速而產生連鎖反應致肇事
    ，故所謂「於車道中暫停」之認定自應考量其他駕駛人之合
    理預期之程度。又所謂「突發狀況」，應具有立即發生之危
    險性及急迫性之狀況存在（如前方甫發生車禍事故、前方有
    掉落之輪胎、倒塌之路樹襲來或其他相類程度事件），駕駛
    人若不立即採取減速、煞車或於車道中暫停之措施，即會發
    生其他行車上之事故或其他人員生命、身體之危險等，始足
    當之。雖原告主張係因前方有樹枝而停車移除云云，然查依
    當時原告下車後直接走向該車，並與該車駕駛交談，並無至
    系爭車輛前方道路移除樹枝等行為，難認當時存有緊急性、
    危險性之情況發生，且依當時系爭路段之車流狀況，顯無煞
    車暫停之必要，惟原告竟於行駛途中在無何突發狀況下，不
    顧後方是否有車輛正在行駛中，貿然將系爭車輛在車道上暫
    停，阻擋該車行進路線，已嚴重影響道路交通之行車秩序及
    安全。從而，本件原處分認定原告有「非遇突發狀況，在車
    道中暫停」之違規行為，並裁處原告，認事用法應無違誤。
六、綜上所述，原告違規事證明確，被告依法所為原處分一、二
    並無違誤，原告訴請撤銷，為無理由，應予駁回。
七、本件第一審裁判費為300 元，應由原告負擔，爰確定第一審
    訴訟費用額如主文第2 項所示。
據上論結，本件原告之訴為無理由，依行政訴訟法第237 條之7
、第98條第1 項前段、第237 條之8 第1 項，判決如主文。
中　　華　　民　　國　　111 　年　　7 　　月　　14　　日
　　　　　　　　　行政訴訟庭　法　官　楊萬益
以上正本證明與原本無異。
如不服本判決，應於判決送達後20日內，向本院提出上訴狀並表
明上訴理由（原判決所違背之法令及其具體內容或依訴訟資料可
認為原判決有違背法令之具體事實），其未表明上訴理由者，應
於提出上訴後20日內向本院補提理由書（上訴狀及上訴理由書均
須按他造人數附繕本，如未按期補提上理由書，則逕予駁回上訴
），並應繳納上訴裁判費新臺幣750元。
中　　華　　民　　國　　111 　年　　7 　　月　　14　　日
　　　　　　　　　　　　　　　書記官　林柏名